臺灣臺中地方法院刑事判決　　　　　　　　　　　　　九十一年度交訴字第四號
　　公　訴　人　臺灣台中地方法院檢察署檢察官
　　被　　　告　甲○○
右列被告因過失致死案件，經檢察官提起公訴 (九十年度偵字第二二三二三號、九十
一年度偵字第三號)本院判決如左：
    主  文
甲○○服用酒類，不能安全駕駛動力交通工具而駕駛，處有期徒刑貳月；又駕駛動力
交通工具肇事，致人受傷而逃逸，處有期徒刑捌月；又因過失致人於死，處有期徒刑
拾月；應執行有期徒刑壹年肆月。緩刑肆年。
    事  實
一、甲○○於民國（下同）九十年十二月十日下午，在臺中縣大里市○○里○○路九
    六號喝高梁酒後，已達到無法安全駕駛動力交通工具之程度，仍於當日十七時許
    ，酒後駕駛車號ＯＵ－四六０七號自用小客車上路，沿大里市○○街往健行路方
    向行駛，嗣於同日十七時十分許，途經大里市○○街二十九號與三十一號前，應
    注意車前狀況，隨時採取必要安全措施，而依當時光線、天候及路況，並無不能
    注意之情事，竟疏於注意，遂撞及站立路邊之行人朱耀明，致其身體因被碰撞而
    彈起，再強力撞擊ＯＵ－四六０七號小客車之車前擋風玻璃，造成該車之車前擋
    風玻璃全部碎裂，而朱耀明之身體隨即掉落於同街二十五號與二十七號之間巷口
    處，受有頭部外傷合併臚腦損傷、胸部挫傷合併肋骨骨折之傷害，經送醫後，仍
    於當日二十時二十五分不治死亡。詎甲○○於撞及朱耀明致其受傷後，竟不停車
    加以救治或報警處理，因肇事一時心慌反逕自駕車逃逸，經在場民眾記下其車牌
    號碼，報警追查，而於同日十九時左右，在大里市○○路一０五號前路旁，為台
    中縣警察局霧峰分局大里分駐所警員陳世勇、簡顯洲發現其將上開肇事車輛停於
    該處休息，車前擋風玻璃碎裂，經核對其車號與目擊民眾所記相符，並在其右前
    座位踏板處發現一串朱耀明之計程車鑰匙及遙控鎖而查獲，經警方於同日十九時
    十八分許對其作酒精檢測，驗得其呼出之氣體內含酒精濃度已達０‧八七mg\L，
    始查獲上情。
二、案經台中縣警察局霧峰分局報請檢察官相驗後偵查起訴。
    理  由
一、右揭犯罪事實，已據被告甲○○於偵審中供認不諱，但辯稱：因為撞到人，心中
    恐懼，不知道怎麼辦，才沒有停車等語，核與在場目擊證人乙○○證述之情節及
    警員陳世勇職務報告所記載之查獲情節相符，並有道路交通事故調查報告表暨現
    場照片、查獲車輛照片（其中一張顯示右前座踏板上有一串鑰匙及遙控鎖）、酒
    精檢測單及相驗案件初步調查報告表在卷可稽。而被害人朱耀明係因本件交通事
    故受傷死亡，已經檢察官督同檢驗員相驗屬實，製有相驗筆錄、相驗屍體證明書
    、驗斷書及照片附卷可憑。又被告當日下午所駕駛之ＯＵ－四六０七號小客車之
    車前擋風玻璃全毀、右後視鏡斷裂、右前引擎蓋有疑似人體擦過灰塵之痕跡等情
    ，亦經檢察官勘驗明確，製有履勘筆錄在卷可稽。查刑法第一百八十五條之三，
    條文中所稱「不能安全駕駛動力交通工具」係屬不確定之法律概念，除衡之行為
    人駕車時飲用酒類之程度及血液中酒精含量之多寡外，並應參以行為人當時之精
    神狀態、駕馭車輛之情形及對於交通號誌或指揮之遵守能力，以資相佐，斷非徒
    以飲酒數量作為取決是否成罪之唯一標準。惟駕駛人於呼氣中酒精濃度達每公升
    零點五五毫克以上者，依据科學數据統計結果，其肇事率為常人之十倍，故呼氣
    中酒精濃度達每公升零點五五毫克以上者，得認為不能安全駕駛，已無疑議，法
    務部八十八年五月十八日法八八檢字第００一六六九號函即同此意旨。被告駕車
    前即已飲用酒類，於駕駛車輛肇事後，經警測定其吐氣中所含酒精成分已達每公
    升零點八七毫克，揆之前揭說明，其駕駛車輛之注意能力已因飲酒而較平日為低
    ，並與他車發生碰撞，顯已不能安全駕駛動力交通工具事証明確。又按汽車駕駛
    人駕駛汽車肇事致人受傷或死亡，應即採取救護或其他必要措施，並向警察機關
    報告，道路交通管理處罰條例第六十二條第一項定有明文，被告肇事後旋即駕車
    逃離現場，其肇事逃逸已甚灼然。再按駕駛人應注意車前狀況，隨時採取必要安
    全措施，道路交通安全規則第九十四條第三項定有明文。被告駕車本應注意上述
    道路交通安全規定，而當時路況，又無不能注意之情事，竟疏未注意，以致肇事
    ，顯有過失。而被害人係因本件車禍致死，已如上述，則被告之過失行為與被害
    人之死亡結果間，具有相當因果關係。本件事證明確，被告上開犯行足以認定。
二、核被告所為，係犯刑法刑法第一百八十五條之三之酒後不能安全駕駛動力交通工
    具罪、第二百七十六條第一項之過失致死罪及第一百八十五條之四之肇事致人死
    傷而逃逸等罪。所犯上開三罪間，犯意各別，行為互殊，應分論併罰。被告酒醉
    駕車致人死亡，其中所犯過失致人於死罪部分應依道路交通管理處罰條例第八十
    六條第一項規定，加重其刑。爰審酌被告酒醉駕車對於公共安全有重大危害且肇
    事後更棄被害人於不顧，其罪行非輕，本應從重量刑，惟念於審理中已與被害人
    家屬達成和解，此有和解書乙紙在卷可按，於偵審中坦承犯行，分別量處如主文
    所示之刑，並定其應執行之刑。又被告前未曾受有期徒刑以上刑之宣告，有本院
    被告全國前案記錄表在卷可稽，其所犯本件之罪已受羈押五十一日，經此教訓，
    當知所警惕而無再犯之虞，且犯後已與被害人家屬和解，本院認所宣告之刑以暫
    不執行為適當，爰併諭知緩刑，以啟自新。
據上論斷，應依刑事訴訟法第二百九十九條第一項前段，刑法第一百八十五條之三、
第一百八十五條之四、第二百七十六條第一項、第五十一條第五款、第七十四條第一
款、道路交通管理處罰條例第八十六條第一項，罰金罰鍰提高標準條例第一條前段，
判決如主文。
中      華      民      國    九十一    年      四      月    十八    日
                                 臺灣臺中地方法院交通法庭
            法  官  許金樹
右正本證明與原本無異。
如不服本判決，應於判決送達後十日內，向本院提出上訴狀。
                                          書記官
中      華      民      國    九十一    年      四      月     十八     日
附錄論罪科刑法條：
刑法第一百八十五條之三：服用毒品、麻醉藥品、酒類或其他相類之物，不能安全駕
駛動力交通工具而駕駛者，處一年以下有期徒刑、拘役或三萬元以下罰金。
刑法第一百八十五條之四：駕駛動力交通工具肇事，致人死傷而逃逸者，處六月以上
五年以下有期徒刑。
刑法第二百八十四條第一項：因過失傷害人者，處六月以下有期徒刑、拘役或五百元
以下罰金。致重傷者，處一年以下有期徒刑、拘役或五百元以下罰金。
刑法第二百七十六條
因過失致人於死者，處二年以下有期徒刑、拘役或二千元以下罰金。
從事業務之人，因業務上之過失犯前項之罪者，處五年以下有期徒刑或拘役，得併科
三千元以下罰金。
